# 酒店客房折旧问题

提问人：mdzcpa 时间：2020-11-23 10:02:00
请问各位：酒店未售出的客房折旧是否也记入“合同履约成本”？酒店是否按客房销售率将折旧记入“合同履约成本”，未销售的客房成本记入“管理费用”？

回答人：chenyiwei
这种做法也可以，将客房闲置期间的折旧计入管理费用。如果无法合理划分的，则全部计入营业成本。